hu: Járművek és alkatrészek > Járművek > Repülőgép > Levegőnél nehezebb repülőgépek: Rotoros repülőgépek; Drónok; Vitorlázó-repülőgépek; Helikopterek; Nagy sugárhajtású repülőgépek; Könnyű repülőgép; Kis sugárhajtású repülőgépek; Nagy hatótávolságú sugárhajtású repülőgépek; Közepes sugárhajtású repülőgépek; Szuperközepes sugárhajtású repülőgépek; Ultrakönnyűek; Mini sugárhajtású repülőgépek
es: Vehículos y recambios > Vehículos > Avión > Aeronaves más pesadas que el aire: Autogiros; Drones; Planeadores; Helicópteros; Jets Grandes; Aviones ligeros; Jets ligeros; Jets de largo alcance; Jets de tamaño mediano; Super Jets de tamaño mediano; Ultralivianos; Jets muy ligeros
nb: Kjøretøy og deler > Kjøretøy > Fly > Fly som er tyngre enn luft: Autogyroer; Droner; Glidefly; Helikoptre; Store jetfly; Lett fly; Lette jetfly; Langdistansejetfly; Mellomstore jetfly; Super-mellomstore jetfly; Mikrofly; Svært letter jetfly
nl: Voertuigen en onderdelen > Voertuigen > Vliegtuig > Vliegtuigen die zwaarder zijn dan lucht: Autogyro's; Drones; Zweefvliegtuigen; Helikopters; Grote straalvliegtuigen; Lichte vliegtuigen; Lichte straalvliegtuigen; Lange afstand straalvliegtuigen; Middelgrote straalvliegtuigen; Super middelgrote straalvliegtuigen; Ultralichte vliegtuigen; Zeer lichte straalvliegtuigen
sk-SK: Diely pre vozidlá > Vozidlá > Lietadlá > Lietadlá ťažšie ako vzduch: Vírniky; Drony; Vetrone; Vrtuľníky; Veľké prúdové lietadlá; Ľahké lietadlá; Ľahké prúdové lietadlá; Prúdové lietadlá s dlhým doletom; Prúdové lietadlá strednej veľkosti; Prúdové lietadlá Super strednej veľkosti; Ultralighty; Veľmi ľahké prúdové lietadlá
it: Veicoli e parti > Veicoli > Aerei > Aeromobili più pesanti dell'aria: Autogiri; Droni; Alianti; Elicotteri; Jet grandi; Aeromobile leggero; Light Jet; Jet a lungo raggio; Jet di medie dimensioni; Jet super mid sized; Ultraleggeri; Very Light Jet
pt-BR: Veículos e peças > Veículos > Aeronave > Aeródinos: Girocópteros; Drones; Planadores; Helicópteros; Jatos grandes; Aeronaves leves; Jatos leves; Jatos de longo alcance; Jatos médios; Jatos super médios; Ultraleves; Jatos muito leves
zh-CN: 交通工具/汽车/飞机/船舶 > 交通工具 > 飞机 > 重于空气的航空器: 自转旋翼机; 无人机; 滑翔机; 直升机; 大型喷气机; 轻型飞机; 轻型喷气机; 长程喷气机; 中型喷气机; 超中型喷气机; 超轻型飞机; 超轻型喷气机
ro-RO: Vehicule și piese > Vehicule > Avioane > Aeronave mai grele decât aerul: Autogire; Drone; Deltaplane; Elicoptere; Avioane mari; Aeronave ușoare; Avioane ușoare; Avioane cu rază mare de acțiune; Avioane mid-size; Avioane super mid-size; Ultraușoare; Avioane foarte ușoare
ru: Транспортные средства, запчасти и аксессуары > Транспортные средства > Летательные аппараты > Летательные аппараты тяжелее воздуха: Автожиры; Дроны; Планеры; Вертолеты; Большие самолеты; Легкие летательные аппараты; Легкие самолеты; Дальнемагистральные самолеты; Самолеты среднего размера; Самолеты суперсреднего размера; Сверхлегкие самолеты; Сверхлегкие самолеты
lt-LT: Transporto priemonės ir dalys > Transporto priemonės > Orlaiviai > Sunkesnė už orą skraidyklė: Malūnsparniai; Dronai; Sklandytuvai; Sraigtasparniai; Dideli reaktyviniai lėktuvai; Lengvas lėktuvas; Lengvi reaktyviniai lėktuvai; Ilgojo nuotolio reaktyviniai lėktuvai; Vidutinio dydžio reaktyviniai lėktuvai; Aukščiausios klasės vidutinio dydžio reaktyviniai lėktuvai; Ultralengvieji; Labai lengvi reaktyviniai lėktuvai
pt-PT: Veículos e peças > Veículos > Aeronave > Aeródino: Autogiros; Drones; Planadores; Helicópteros; Jatos grandes; Aeronaves leves; Jatos leves; Longo de longo alcance; Jatos de médio porte; Jatos super médios; Ultraleves; Jatos muito leves
cs: Vozidla a náhradní díly > Dopravní prostředky > Letadla > Letadla těžší než vzduch: Autogyra/vírníky; Drony; Kluzáky; Helikoptéry; Velké proudové letouny; Lehká letadla; Lehké proudové letouny; Proudové letouny s dlouhým doletem; Proudové letouny střední velikosti; Proudové letouny super střední velikosti; Ultralighty; Velmi lehké proudové letouny
en: Vehicles & Parts > Vehicles > Aircraft > Heavier-Than-Air Aircraft: Autogyros; Drones; Gliders; Helicopters; Large Jets; Light Aircraft; Light Jets; Long Range Jets; Mid-Size Jets; Super Mid-Size Jets; Ultralights; Very Light Jets
fr: Véhicules et accessoires > Véhicules > Avion > Avion plus lourd que l'air: Autogyros; Drones; Planeurs; Hélicoptères; Jets de grande taille; Avion léger; Jets légers; Jets à longue portée; Jets de taille moyenne; Jets de taille super moyenne; Ultra-légers; Jets très légers
de: Fahrzeuge & Teile > Fahrzeuge > Luftfahrzeuge > Luftfahrzeuge schwerer als Luft: Tragschrauber; Drohnen; Segelflugzeuge; Hubschrauber; Große Jets; Leichtflugzeuge; Leichte Jets; Langstreckenjets; Midsize-Jets; Super-Midsize-Jets; Ultraleichtflugzeuge; Ultraleichte Jets
el: Οχήματα & ανταλλακτικά > Οχήματα > Αεροσκάφη > Βαρύτερα από τον αέρα αεροσκάφη: Αυτόγυρα; Drones; Ανεμόπτερα; Ελικόπτερα; Μεγάλα τζετ; Ελαφρά αεροσκάφη; Ελαφρά τζετ; Τζετ μεγάλου εύρους; Τζετ μεσαίου μεγέθους; Τζετ υπερμεσαίου μεγέθους; Πολύ ελαφρά αεροσκάφη; Υπερελαφρά τζετ
bg-BG: Превозни средства и части > Превозни средства > Въздушни летателни апарати > Летателен апарат по-тежък от въздуха: Автожири; Дронове; Планери; Хеликоптери; Големи реактивни самолети; Леки самолети; Леки реактивни самолети; Реактивни самолети за дълги разстояния; Реактивни самолети със среден размер; Супер реактивни самолети със среден размер; Свръхлеки летателни апарати; Много леки реактивни самолети
zh-TW: 車輛與零配件 > 車輛 > 飛行器 > 重於空氣航空器: 旋翼機; 無人機; 滑翔機; 直升機; 大型噴射機; 輕航機; 輕型噴射機; 長程噴射機; 中型噴射機; 超級中型噴射機; 超輕型飛機; 超輕型噴射機
vi: Xe và phụ tùng > Xe cộ > Máy bay > Máy bay nặng hơn không khí: Máy bay tự lên thẳng; Máy quay trên không; Máy bay lượn; Trực thăng; Máy bay phản lực lớn; Máy bay hạng nhẹ; Máy bay phản lực nhẹ; Máy bay phản lực tầm xa; Máy bay phản lực cỡ trung; Siêu máy bay phản lực cỡ trung; Tàu lượn có động cơ; Máy bay phản lực rất nhẹ
pl: Pojazdy i części > Pojazdy > Samolot > Aerodyna: Wiatrakowce; Drony; Szybowce; Śmigłowce; Duże samoloty odrzutowe; Lekkie samolot; Lekkie odrzutowce; Samoloty dalekiego zasięgu; Średniej wielkości odrzutowce; Odrzutowce super mid size; Ultralekkie; Bardzo lekkie odrzutowce
sl-SI: Vozila in deli > Vozila > Letala > Zrakoplovi, težji od zraka: Avtožiri; Brezpilotna letala; Jadralna letala; Helikopterji; Velika reaktivna letala; Lahka letala; Lahka reaktivna letala; Reaktivna letala za dolge razdalje; Srednje velika reaktivna letala; Srednje velika super reaktivna letala; Ultralahka letala; Zelo lahka reaktivna letala
sv: Fordon och delar > Fordon > Flygplan > Luftfarkoster som är tyngre än luft: Autogyros; Drönare; Segelflygplan; Helikoptrar; Stora jets; Lätt flygplan; Lätta jetstrålar; Jets med lång räckvidd; Jets i medelstor storlek; Jets i supermedelstor storlek; Ultralights; Mycket lätta jetstrålar
tr: Taşıtlar ve Parçalar > Taşıtlar > Hava Taşıtları > Havadan Ağır Hava Taşıtı: Otojirler; Drone'lar; Planörler; Helikopterler; Büyük Jetler; Hafif Hava Taşıtı; Hafif Jetler; Uzun Menzilli Jetler; Orta Boy Jetler; Süper Orta Boy Jetler; Çok Hafif Hava Taşıtları; Çok Hafif Jetler
da: Køretøjer og dele > Køretøjer > Flyvemaskiner > Luftfartøj, der er tungere end luften: Autogyros; Droner; Svævefly; Helikoptere; Store jetfly; Lette fly; Lette jetfly; Jetfly med lang rækkevidde; Jetfly i mellemstørrelse; Super-jetfly i mellemstørrelse; Ultralet; Meget lette jetfly
th: รถยนต์และชิ้นส่วน > ยานพาหนะ > เครื่องบิน > เครื่องบินที่หนักกว่าอากาศ: ออโตไจโร; โดรน; เครื่องร่อน; เฮลิคอปเตอร์; เครื่องบินเจ็ตขนาดใหญ่; เครื่องบินเบา; เครื่องบินเจ็ทเบา; เครื่องบินเจ็ตพิสัยไกล; เครื่องบินเจ็ตขนาดกลาง; เครื่องบินเจ็ตขนาดกลางสุด; อุลตร้าไลท์; เจ็ตน้ำหนักเบามาก
ja: 乗り物・パーツ > 乗り物 > 航空機 > 空気より重い航空機: オートジャイロ; ドローン; グライダー; ヘリコプター; 大型ジェット機; 軽飛行機; 軽量ジェット; 長距離ジェット; 中型ジェット; 超中型ジェット; 超軽量; 超軽量ジェット
fi: Ajoneuvot ja osat > Ajoneuvot > Ilma-alukset > Ilmaa raskaampi ilma-alus: Autogirot; Droonit; Liitokoneet; Helikopterit; Suuret suihkukoneet; Kevyt ilma-alus; Kevyet suihkukoneet; Pitkän matkan suihkukoneet; Keskikokoiset suihkukoneet; Super-keskikokoiset suihkukoneet; Ultrakevyet; Erittäin kevyet suihkukoneet
hr-HR: Vozila i dijelovi vozila > Vozila > Zrakoplovi > Zrakoplovi teži od zraka: Žirokopteri; Dronovi; Jedrilice; Helikopteri; Veliki mlazni avioni; Laki zrakoplovi; Laki mlazni avioni; Mlazni avioni dugog doleta; Mlazni avioni srednje veličine; Mlazni avioni super srednje veličine; Mikrolaki zrakoplovi; Vrlo laki mlazni avioni
ko: 차량/부품 > 차량 > 비행기 > 중량 항공기: 오토자이로; 드론; 글라이더; 헬리콥터; 대형 제트기; 경비행기; 경량 제트기; 장거리 제트기; 중형 제트기; 슈퍼 중형 제트기; 초경량 항공기; 초경량 제트기